【裁判字號】    95,訴,1939
【裁判日期】    950726
【裁判案由】    毒品危害防制條例
【裁判全文】
臺灣板橋地方法院刑事判決              95年度訴字第1939號
公  訴  人  臺灣板橋地方法院檢察署檢察官
被      告  甲○○
                    （另案於臺灣雲林第二監獄執行中）
上列被告因違反毒品危害防制條例案件，經檢察官提起公訴（95
年度毒偵字第4105號），本院改依簡式審理程序，判決如下：
    主  文
甲○○施用第一級毒品，累犯，處有期徒刑拾月。
    事  實
一、甲○○前曾因違反麻醉藥品管理條例案件，經臺灣高等法院
    於民國85年4 月5 日以85年度上訴字第490 號判決，判處應
    執行有期徒刑5 年7 月（販賣毒品判5 年5 月、施用毒品判
    5 月）確定，嗣入監執行至88年5 月13日縮短刑期假釋出監
    ，所餘期間付保護管束，而於91年1 月19日未經撤銷假釋，
    所餘刑期視為已執行完畢論；復因違反毒品危害防制條例案
    件，經臺灣苗栗地方法院於89年12月26日以89年度苗簡字第
    776 號判決，判處有期徒刑3 月確定，嗣於90年4 月24日易
    科罰金執行完畢。又前曾因施用毒品案件，經本院於88年10
    月4 日以88年度毒聲字第6179號裁定送觀察、勒戒後，因認
    無繼續施用毒品之傾向，經臺灣板橋地方法院檢察署檢察官
    於88年12月27日以88年度毒偵緝字第433 號為不起訴處分確
    定。復因施用毒品案件，經本院於92年9 月17日以92年度毒
    聲字第2873號裁定送觀察、勒戒後，因認有繼續施用毒品之
    傾向，惟因新修正毒品危害防制條例業於93年1 月9 日施行
    ，臺灣板橋地方法院檢察署檢察官遂認修正後之新法較有利
    於甲○○，故逕予釋放，未依舊法聲請強制戒治，並提起公
    訴，而經本院於93年11月16日以93年度訴字第1532號判決，
    判處有期徒刑8 月確定，嗣入監執行至95年2 月7 日縮短刑
    期執行完畢出監（指揮書執畢日期95年2 月21日，構成累犯
    ）；再因施用毒品案件，經本院於94年10月21日以94年度訴
    字第2049號判決，判處有期徒刑10月確定，嗣入監執行，現
    正執行中（指揮書執畢日期96年2 月11日）。詎其猶不知悛
    悔，竟又基於施用第一級毒品海洛因之犯意，於95年4 月11
    日中午12時許，在臺北縣中和市○○街19巷43之3 號住處，
    施用第一級毒品海洛因1 次。嗣甲○○因遭檢方通緝，於95
    年4 月12日（起訴書誤載為同年月4 日）下午3 時40分許，
    在臺北縣中和市○○路61巷口為警查獲後，經警採尿送驗結
    果而查悉上情。
二、案經臺北縣政府警察局中和分局報請臺灣板橋地方法院檢察
    署檢察官偵查起訴。本院於準備程序進行中，被告就被訴事
    實為有罪之陳述，經告知簡式審判程序之旨，並聽取當事人
    之意見後，本院合議庭裁定由受命法官獨任進行簡式審判程
    序。
    理  由
一、上揭事實，業據被告甲○○於本院準備程序及審理時皆坦承
    不諱（見本院卷宗95年7 月18日準備程序筆錄及同日簡式審
    判筆錄），而其經警查獲後所採集之尿液檢體經送驗結果，
    確呈海洛因代謝物鴉片類之陽性反應，此有臺灣檢驗科技股
    份有限公司於95年5 月4 日出具之濫用藥物尿液檢驗報告1
    件在卷可稽（附於臺灣板橋地方法院檢察署95年度毒偵字第
    4105號偵查卷宗第10頁），是被告前開自白，核與事實相符
    ，應堪信實。又被告前曾因施用毒品案件，經本院於88 年
    10月4 日以88年度毒聲字第6179號裁定送觀察、勒戒後，因
    認無繼續施用毒品之傾向，經臺灣板橋地方法院檢察署檢察
    官於88年12月27日以88年度毒偵緝字第433 號為不起訴處分
    確定。復因施用毒品案件，經本院於92年9 月17日以92年度
    毒聲字第2873號裁定送觀察、勒戒後，因認有繼續施用毒品
    之傾向，惟因新修正毒品危害防制條例業於93年1 月9 日施
    行，臺灣板橋地方法院檢察署檢察官遂認修正後之新法較有
    利於甲○○，故逕予釋放，未依舊法聲請強制戒治，並提起
    公訴，而經本院於93年11月16日以93年度訴字第1532號判決
    ，判處有期徒刑8 月確定，嗣入監執行至95年2 月7 日縮短
    刑期執行完畢出監等情，有臺灣高等法院被告前案紀錄表1
    件在卷可按（附於本院卷宗內）。本件事證已臻明確，被告
    犯行洵堪認定，應予依法論科。
二、查海洛因依其成癮性、濫用性及對社會危害性之程度，已為
    毒品危害防制條例第2 條第2 項第1 款列為第一級毒品。核
    被告甲○○所為，係犯毒品危害防制條例第10條第1 項之施
    用第一級毒品罪。其施用前持有海洛因之低度行為，為施用
    之高度行為所吸收，不另論罪。再查，被告前有如事實欄所
    示之論罪科刑執行情形，有前開臺灣高等法院被告前案紀錄
    表在卷可參，其於有期徒刑之執行完畢後，5 年內再故意犯
    本件有期徒刑以上之罪，不論依修正前之刑法第47條，或修
    正後之刑法第47條第1 項之規定，均構成累犯，應逕依刑法
    第2 條第1 項前段之規定，適用修正前刑法第47條，論以累
    犯，並加重其刑。爰審酌被告前曾因施用毒品案件，經送觀
    察、勒戒及不起訴處分後，仍未能戒斷其施用毒品之惡習，
    再犯本件犯行，惟因施用毒品均僅係戕害其自己身心並無加
    害他人，再衡量其之素行（有上開臺灣高等法院被告前案紀
    錄表可憑）及犯後坦承犯行態度良好等一切情狀，量處如主
    文所示之刑，以示懲儆。
據上論斷，應依刑事訴訟法第273 條之1 第1 項、第299 條第1
項前段，毒品危害防制條例第10條第1 項，刑法第11條前段、第
2 條第1 項前段、修正前刑法第47條，判決如主文。
本案經檢察官張慶林到庭執行職務。
中    華    民    國    95    年    7     月    26    日
                  刑事第十二庭  法  官  陳  靜  茹
以上正本證明與原本無異
如不服本判決應於送達後10日內向本院提出上訴狀
                                書記官  廖  美  紅
中    華    民    國    95    年    7     月    26    日
附錄本案論罪科刑法條全文
毒品危害防制條例第10條
施用第一級毒品者，處六月以上五年以下有期徒刑。
施用第二級毒品者，處三年以下有期徒刑。


司法院資訊處製作；財團法人民間司法改革基金會備份。
